【裁判字號】    92,台上,1729
【裁判日期】    920403
【裁判案由】    違反毒品危害防制條例
【裁判全文】
最高法院刑事判決                              九十二年度台上字第一七二九號
    上  訴  人   乙○○
                 甲○○
右上訴人等因違反毒品危害防制條例案件，不服台灣高等法院台南分院中華民國九十
一年十二月二十四日第二審更審判決（九十一年度重上更(三)字第一八三號，起訴案號
：台灣台南地方法院檢察署八十八年度偵字第八一０六、八一０七號），提起上訴，
本院判決如左：
    主  文
原判決撤銷，發回台灣高等法院台南分院。
    理  由
本件原判決撤銷第一審論處上訴人乙○○連續販賣第二級毒品，累犯罪刑及諭知上訴
人甲○○無罪之判決，改判論處乙○○連續販賣第二級毒品，累犯及甲○○連續販賣
第二級毒品罪刑。固非無見。
惟查：（一）有罪判決書事實之認定與理由之說明必須互相一致，方為合法。倘事實
之認定與理由之說明不相一致，按諸刑事訴訟法第三百七十九條第十四款後段規定，
自屬判決理由矛盾之當然違背法令。又所謂販賣行為，不以販入之後復行賣出為要件
，祇要以營利為目的，將毒品購入或賣出，有一於此，其犯罪即為完成。原判決事實
欄記載乙○○基於意圖營利之概括犯意，連續十次販賣第二級毒品安非他命予楊明輝
施用，其後楊明輝被警查獲，經警授意，於民國八十八年六月二十八日佯裝欲向乙○
○購買安非他命，乙○○因手中已無安非他命及現金，乃打0000000000號
行動電話給甲○○，轉向甲○○購買，並請甲○○以汽車載其至與楊明輝約定之地點
交付毒品及收取價款，甲○○即載乙○○至約定地點，當乙○○下車欲交付其意圖營
利而販入之安非他命予楊明輝之際，即為警查獲扣案等情。理由欄亦認乙○○與楊明
輝有買賣安非他命之合意後，始向甲○○購進安非他命一包轉賣，顯屬意圖營利而販
入該包安非他命無疑（原判決第十三頁第十五至十七行）。如果無誤，則乙○○於八
十八年六月二十八日向甲○○販入該包安非他命之行為，應即成立販賣毒品既遂罪。
惟原判決又認乙○○之該次行為，係楊明輝配合警方辦案而為，難認楊明輝有購買之
真意，乙○○此部分行為尚屬未遂階段，應論以販賣第二級毒品未遂罪（原判決第十
四頁第三至五行），顯有判決理由矛盾之違法。（二）、採為判決基礎之證據資料，
必須經過調查程序，而顯出於審判庭者，始與直接審理主義相符合，否則其所踐行之
訴訟程序，即屬違背法令。又卷宗內筆錄及其他文書可為證據者，應向被告宣讀或告
以要旨，為刑事訴訟法第一百六十五條第一項所明定。原判決認定甲○○販賣安非他
命予乙○○，除乙○○之陳述、扣案安非他命及法務部調查局檢驗通知書外，尚以台
灣大哥大股份有限公司關於0000000000號行動電話使用者之答覆函及台南
市衛生局尿液檢驗成績書為其基礎證據資料。然原審於審判期日並未提示上開答覆函
及尿液檢驗成績書，予甲○○辯論之機會，即據為甲○○不利之認定，有應於審判期
日調查之證據而未予調查之違法。以上，或係上訴意旨所指摘，或為本院得依職權調
查之事項，應認原判決仍有撤銷發回更審之原因。原判決說明甲○○不另為無罪諭知
部分，基於審判不可分之原則，併予發回。
據上論結，應依刑事訴訟法第三百九十七條、第四百零一條，判決如主文。
中      華      民      國    九十二    年      四      月      三      日
                              最高法院刑事第十二庭
                                  審判長法官  張  淳  淙
                                        法官  謝  俊  雄
                                        法官  蘇  振  堂
                                        法官  張  春  福
                                        法官  呂  丹  玉
      右正本證明與原本無異
                                              書  記  官
中      華      民      國    九十二    年      四      月     十一     日


司法院資訊處製作；財團法人民間司法改革基金會備份。
